da: Opløsningsbase for smagsstof: Alkoholbaseret; Glycerinbaseret; Intet tilsat bærestof; Oliebaseret; Pulverbærestof; Propylenglykol-baseret; Vandbaseret; Andet
ko: 향료 용매 기반: 알코올 베이스; 글리세린 베이스; 추가 캐리어 없음; 오일 베이스; 파우더 캐리어; 프로필렌 글리콜 베이스; 워터 베이스; 기타
fr: Support ou solvant de l’arôme: À base d’alcool; À base de glycérine; Sans support ajouté; À base d’huile; Support en poudre; À base de propylène glycol; À base d’eau; Autre
zh-TW: 風味溶劑基底: 酒精基底; 甘油基底; 無添加載體; 油性基底; 粉末載體; 丙二醇基底; 水性基底; 其他
cs: Základ rozpouštědla pro aroma: Na bázi alkoholu; Na bázi glycerinu; Bez přidaného nosiče; Na bázi oleje; Práškový nosič; Na bázi propylenglykolu; Na bázi vody; Ostatní
tr: Aroma çözücü bazı: Alkol bazlı; Gliserin bazlı; Taşıyıcı ilavesiz; Yağ bazlı; Toz taşıyıcı; Propilen glikol bazlı; Su bazlı; Diğer
hu: Aroma oldószer alap: Alkoholbázisú; Glicerinbázisú; Hozzáadott hordozóanyag nélkül; Olajbázisú; Poralapú hordozó; Propilénglikol-bázisú; Vízbázisú; Egyéb
en: Flavor solvent base: Alcohol-based; Glycerin-based; No added carrier; Oil-based; Powder carrier; Propylene glycol-based; Water-based; Other
ru: Основа растворителя ароматизатора: На спиртовой основе; На глицериновой основе; Без добавления носителя; На масляной основе; Порошковый носитель; На основе пропиленгликоля; На водной основе; Другое
vi: Chất mang hoặc dung môi chính được sử dụng trong hương vị: Gốc cồn; Gốc glycerin; Không thêm chất mang; Gốc dầu; Chất mang dạng bột; Gốc propylene glycol; Gốc nước; Khác
it: Base di solvente aromatizzante: A base di alcol; A base di glicerina; Nessun vettore aggiunto; A base di olio; Vettore in polvere; A base di glicole propilenico; A base d'acqua; Altro
pl: Baza rozpuszczalnika aromatu: Na bazie alkoholu; Na bazie gliceryny; Bez dodatku nośnika; Na bazie oleju; Nośnik proszkowy; Na bazie glikolu propylenowego; Na bazie wody; Inne
fi: Aromiaineen liuotinpohja: Alkoholipohjainen; Glyseriinipohjainen; Ei lisättyä kantoainetta; Öljypohjainen; Jauhekantoaine; Propyleeniglykolipohjainen; Vesipohjainen; Muu
pt-PT: Base de solvente de sabor: À base de álcool; À base de glicerina; Sem veículo adicionado; À base de óleo; Veículo em pó; À base de propilenoglicol; À base de água; Outro
pt-BR: Base de solvente de sabor: À base de álcool; À base de glicerina; Sem veículo adicionado; À base de óleo; Veículo em pó; À base de propilenoglicol; À base de água; Outro
bg-BG: Основа на разтворителя за овкусителя: На алкохолна основа; На глицеринова основа; Без добавен носител; На маслена основа; Прахообразен носител; На основата на пропиленгликол; На водна основа; Друго
ro-RO: Bază de solvent pentru aromă: Pe bază de alcool; Pe bază de glicerină; Fără substanță purtătoare adăugată; Pe bază de ulei; Bază de pudră; Pe bază de propilenglicol; Pe bază de apă; Altele
de: Lösungsmittelbasis des Aromas: Auf Alkoholbasis; Auf Glycerinbasis; Ohne zugesetzten Trägerstoff; Auf Ölbasis; Trägerstoff in Pulverform; Auf Propylenglykolbasis; Auf Wasserbasis; Sonstiges
sk-SK: Základ rozpúšťadla arómy: Na báze alkoholu; Na báze glycerínu; Bez pridaného nosiča; Na báze oleja; Práškový nosič; Na báze propylénglykolu; Na báze vody; Iné
sv: Lösningsmedelsbas för smakämne: Alkoholbaserad; Glycerinbaserad; Ingen tillsatt bärare; Oljebaserad; Pulverbärare; Propylenglykolbaserad; Vattenbaserad; Övrigt
el: Βάση διαλύτη αρώματος: Με βάση το οινόπνευμα; Με βάση τη γλυκερίνη; Χωρίς πρόσθετο φορέα; Με βάση το λάδι; Φορέας σε σκόνη; Με βάση την προπυλενογλυκόλη; Με βάση το νερό; Άλλο
ja: 香料溶剤ベース: アルコールベース; グリセリンベース; キャリア無添加; オイルベース; パウダーキャリア; プロピレングリコールベース; ウォーターベース; その他
es: Base disolvente de sabor: A base de alcohol; A base de glicerina; Sin portador añadido; A base de aceite; Portador en polvo; A base de propilenglicol; A base de agua; Otro
hr-HR: Baza aromatičnog otapala: Na bazi alkohola; Na bazi glicerina; Bez dodanog nosača; Na bazi ulja; Nosač u prahu; Na bazi propilen glikola; Na bazi vode; Ostalo
th: ตัวทำละลายแต่งกลิ่นรส: เบสแอลกอฮอล์; เบสกลีเซอรีน; ไม่เติมสารนำพา; เบสน้ำมัน; สารนำพาแบบผง; เบสโพรพิลีนไกลคอล; เบสน้ำ; อื่นๆ
nb: Smaksbasert løsningsmiddelbase: Alkoholbasert; Glyserinbasert; Ingen tilsatt bærer; Oljebasert; Pulverbærer; Propylenglykolbasert; Vannbasert; Annet
zh-CN: 调味溶剂基底: 醇基; 甘油基; 无添加载体; 油基; 粉末载体; 丙二醇基; 水基; 其他
nl: Smaakstof oplosmiddelbasis: Op alcoholbasis; Op glycerinebasis; Geen toegevoegde drager; Op oliebasis; Poederdrager; Op propyleenglycolbasis; Op waterbasis; Overige
sl-SI: Osnova topila za arome: Na osnovi alkohola; Na osnovi glicerina; Brez dodanega nosilca; Na oljni osnovi; Nosilec v prahu; Na osnovi propilenglikola; Na vodni osnovi; Drugo
lt-LT: Skonio tirpiklio bazė: Alkoholio pagrindu; Glicerino pagrindu; Be pridėtinių nešiklių; Aliejaus pagrindu; Miltelinis nešiklis; Propilenglikolio pagrindu; Vandens pagrindu; Kita